---
title: "Tareas de Sistemas de Ecuaciones Lineales en R y Python"
author: "Ramon Ceballos"
date: "24/2/2021"
output:
  pdf_document: default
  html_document: default
---

```{r setup, include=FALSE}
knitr::opts_chunk$set(echo = TRUE)

library(reticulate)
```

# Ejercicio 1

Resolver el siguiente sistema del pdf.

Primero, comprobar el tipo de sistema (compatible determinado, compatible indeterminado o incompatible) con R, Python y Octave.

Después, en caso de haber solución, calcularla con R, Python y Octave. Finalmente, indicar la solución final junto con el procedimiento llevado a cabo.

- **R**

```{r}
library(matlib)
```


Definimos las matrices de coeficientes, de términos independientes y ampliada.

```{r}
A = rbind(c(10,2,-1,1,0,10), c(-1,-3,0,0,-1,5), c(0,-1,3,-1,0,0), c(17,1,0,3,5,-15), c(0,-10,0,-5,3,0), c(-3,1,1,1,-2,2))

b = c(0,5,5,4,-21,11)

AB = cbind(A,b)
```

Vemos si el rango de la ampliada es igual que el de la matriz de coeficientes; y si es igual al nº de incognitas.

```{r}
R(A) == R(AB)
R(A) == 6
```

Vemos que ambas hipótesis se cumple por lo que estamos ante un sistema compatible determinado.

Ahora procedemos a encontrar cual es la solución al sistema.

```{r}
Solve(A,b, fractions=TRUE)
```

Por tanto, la solución del sistema es `S = c(0,-1, 3, 5, -2, 0)`.


- **Python**

```{python}
import numpy as np
```


Definimos las matrices de coeficientes, de términos independientes y ampliada.

```{python}
A = np.array([[10,2,-1,1,0,10],[-1,-3,0,0,-1,5],[0,-1,3,-1,0,0],[17,1,0,3,5,-15],[0,-10,0,-5,3,0],[-3,1,1,1,-2,2]])

b = np.array([0,5,5,4,-21,11])

AB = np.array([[10,2,-1,1,0,10,0],[-1,-3,0,0,-1,5,5],[0,-1,3,-1,0,0,5],[17,1,0,3,5,-15,4],[0,-10,0,-5,3,0,-21],[-3,1,1,1,-2,2,11]])
```

Vemos si el rango de la ampliada es igual que el de la matriz de coeficientes; y si es igual al nº de incognitas.

```{python}
np.linalg.matrix_rank(A) == np.linalg.matrix_rank(AB)
np.linalg.matrix_rank(A) == 6
```

Vemos que ambas hipótesis se cumple por lo que estamos ante un sistema compatible determinado.

Ahora procedemos a encontrar cual es la solución al sistema.

```{python}
np.round(np.linalg.solve(A,b),3)
```

Tenemos que el vector solución final obtenido es `S = [0,-1, 3, 5, -2, 0]`.

# Ejercicio 2

Resolver el siguiente sistema del pdf.

Primero, comprobar el tipo de sistema (compatible determinado, compatible indeterminado o incompatible) con R, Python y Octave.

Después, en caso de haber solución, calcularla con R, Python y Octave. Finalmente, indicar la solución final junto con el procedimiento llevado a cabo.

- **R**

Definimos las matrices de coeficientes, de términos independientes y ampliada.

```{r}
A = rbind(c(-2,2,-1,1,0,4,0), c(-1,-3,0,0,-1,5,-2), c(0,-1,3,-1,0,0,0), c(0,1,0,3,-2,1,4), c(0,-3,0,-5,3,0,-2), c(-3,1,1,1,-2,2,1))

b = c(5,3,5,0,5,0)

AB = cbind(A,b)
```

Vemos si el rango de la ampliada es igual que el de la matriz de coeficientes; y si es igual al nº de incognitas.

```{r}
R(A) == R(AB)
R(A) == 7
```

Vemos que los rangos de las matrices comparadas son iguales, sin embargo el número de incógnitas es diferente al rango por lo que estamos ante un sistema compatible indeterminado.

Ahora procedemos a encontrar cual es la solución al sistema.

```{r}
Solve(A,b, fractions=TRUE)
```

Por tanto, la solución del sistema es S = ($\frac{467}{7} - \frac{621x_7}{7}$,$\frac{383}{7} - \frac{509x_7}{7}$, $\frac{-149}{14} + \frac{233x_7}{14}$, $\frac{-1283}{14} + \frac{1717x_7}{14}$, $\frac{-1349}{14} + \frac{1853x_7}{14}$, $\frac{55}{2} - \frac{69x_7}{2}$, $x_7$), siendo $x_7$ la variable indeterminada.

- **Python**

```{python}
import numpy as np
```


Definimos las matrices de coeficientes, de términos independientes y ampliada.

```{python}
A = np.array([[-2,2,-1,1,0,4,0],[-1,-3,0,0,-1,5,-2],[0,-1,3,-1,0,0,0],[0,1,0,3,-2,1,4],[0,-3,0,-5,3,0,-2],[-3,1,1,1,-2,2,1]])

b = np.array([5,3,5,0,5,0])

AB = np.array([[-2,2,-1,1,0,4,0,5],[-1,-3,0,0,-1,5,-2,3],[0,-1,3,-1,0,0,0,5],[0,1,0,3,-2,1,4,0],[0,-3,0,-5,3,0,-2,5],[-3,1,1,1,-2,2,1,1]])
```

Vemos si el rango de la ampliada es igual que el de la matriz de coeficientes; y si es igual al nº de incognitas.

```{python}
np.linalg.matrix_rank(A) == np.linalg.matrix_rank(AB)
np.linalg.matrix_rank(A) == 7
```

Vemos que los rangos de las matrices comparadas son iguales, sin embargo el número de incógnitas es diferente al rango por lo que estamos ante un sistema compatible indeterminado.

Ahora procedemos a encontrar cual es la solución al sistema.

```{python}
from sympy import *
from sympy.solvers.solveset import linsolve

x1,x2,x3,x4,x5,x6,x7 = symbols('x1,x2,x3,x4,x5,x6,x7')

linsolve(Matrix(([-2,2,-1,1,0,4,0,5],[-1,-3,0,0,-1,5,-2,3],[0,-1,3,-1,0,0,0,5],[0,1,0,3,-2,1,4,0],[0,-3,0,-5,3,0,-2,5],[-3,1,1,1,-2,2,1,1])),(x1,x2,x3,x4,x5,x6,x7))
```

Por tanto, la solución del sistema es S = ($68 - \frac{621x_7}{7}$,$56 - \frac{509x_7}{7}$, $-11 + \frac{233x_7}{14}$, $-94 + \frac{1717x_7}{14}$, $-99 + \frac{1853x_7}{14}$, $28 - \frac{69x_7}{2}$, $x_7$), siendo $x_7$ la variable indeterminada.


# Ejercicio 3

Resolver el siguiente sistema del pdf.

Primero, comprobar el tipo de sistema (compatible determinado, compatible indeterminado o incompatible) con R, Python y Octave.

Después, en caso de haber solución, calcularla con R, Python y Octave. Finalmente, indicar la solución final junto con el procedimiento llevado a cabo.

- **R**

```{r}
library(matlib)
```


Definimos las matrices de coeficientes, de términos independientes y ampliada.

```{r}
A = rbind(c(10,2,-1,1,0,10), c(-1,-3,0,0,-1,5), c(9,-1,-1,1,-1,15), c(17,1,0,3,5,-15), c(0,-10,0,-5,3,0), c(-3,1,1,1,-2,2))

b = c(0,5,0,4,-21,11)

AB = cbind(A,b)
```

Vemos si el rango de la ampliada es igual que el de la matriz de coeficientes; y si es igual al nº de incognitas.

```{r}
R(A) == R(AB)
R(A) == 6
```

Vemos que ambas hipótesis no se cumplen por lo que estamos ante un sistema incompatible.

No existe solución.


- **Python**

```{python}
import numpy as np
```


Definimos las matrices de coeficientes, de términos independientes y ampliada.

```{python}
A = np.array([[10,2,-1,1,0,10],[-1,-3,0,0,-1,5],[9,-1,-1,1,-1,15],[17,1,0,3,5,-15],[0,-10,0,-5,3,0],[-3,1,1,1,-2,2]])

b = np.array([0,5,0,4,-21,11])

AB = np.array([[10,2,-1,1,0,10,0],[-1,-3,0,0,-1,5,5],[9,-1,-1,1,-1,15,0],[17,1,0,3,5,-15,4],[0,-10,0,-5,3,0,-21],[-3,1,1,1,-2,2,11]])
```

Vemos si el rango de la ampliada es igual que el de la matriz de coeficientes; y si es igual al nº de incognitas.

```{python}
np.linalg.matrix_rank(A) == np.linalg.matrix_rank(AB)
np.linalg.matrix_rank(A) == 6
```

Vemos que ambas hipótesis no se cumplen por lo que estamos ante un sistema incompatible.

No existe solución.

# Ejercicio 4

Encuentra la matriz X, ya sea a mano o con R,Python u Octave, tal que:

- APARTADO A

$$AX+3B=−5X$$

A y B aparecen en el PDF adjunto. Las definimos:

```{r}
A = rbind(c(-6,-3),c(0,-3))
B = rbind(c(-1,0),c(4,-2))
I = rbind(c(1,0),c(0,1))
```

Recolocamos la ecuación del siguiente modo:

$$(A+5I)X = -3B$$
Definimos $M=A+5I$ y $N=-3B$.

```{r}
M = A+(5*I)
N = -3*B
```

Determinamos el valor de X.

```{r}
X = solve(M,N)
X
(A %*% X)  + (3*B) == (-5*X)
```

- APARTADO B

$$ACX+3B=10I−X$$
Las matrices A, B, C e I se definen en el PDF adjunto.

```{r}
A = rbind(c(1,2),c(0,2))
B = rbind(c(2,-1),c(-1,5))
C = rbind(c(2,6),c(-1,-0.5))
I = rbind(c(1,0),c(0,1))
```

Recolocamos la ecuación del siguiente modo:

$$(AC+I)X=10I-3B$$

Definimos $M=AC+I$ y $N=10I-3B$.

```{r}
M = (A%*%C)+I
N=10*I-3*B
```

Determinamos el valor de X.

```{r}
X =solve(M,N)
X
A%*%C%*%X+3*B == 10*I - X
```



