---
title: "Evaluacion 1"
author: "Ramon Ceballos"
date: "28/2/2021"
output:
  html_document: default
  pdf_document: default
---

```{r setup, include=FALSE}
knitr::opts_chunk$set(echo = TRUE)
```

# **Preguntas de esta tarea**


## Ejercicio 1

Halla el cociente y el resto de la división de $p(x) = (x+1)^7$ entre $q(x) = x^2+x+1$.

```{r}
library(polynom)
```

Definimos los dos polinomios.

```{r}
p = (polynomial(coef = c(1,1)))^7
q = polynomial(coef = c(1,1,1))
```

Averiguamos el cociente y el resto.

```{r}
cociente = p/q
cociente

resto = p%%q
resto
```




## Ejercicio 2

Halla el módulo y el árgumento del número complejo $\frac{(1+i)^7}{1-i}$.

```{r}
z1 = (1+1i)^7
z2 = 1-1i

z3 = z1/z2

Mod(z3)
Arg(z3)
```


## Ejercicio 3

Halla el valor de la matriz $X$ para que se verifique:

$$A\cdot X \cdot A^t = \sqrt{5} \cdot A$$

donde $A$ es la matriz:

$$A =\left(\begin{matrix}1&1&1\\0&-1&-1\\-1&0&1\end{matrix}\right)$$

Despejando la X se obtiene la expresión:

$$ X = A^{-1} \cdot \sqrt{5} \cdot A \cdot {A^t}^{-1} $$ 

Definimos la matriz A en R.

```{r}
A = rbind(c(1,1,1),c(0,-1,-1),c(-1,0,1))
```

Ahora llevamos a cabo el calculo.

```{r}

X = solve(A) %*% (sqrt(5) * A) %*% solve(t(A))
X

```

Comprobamos si X es correcta.

```{r}
A %*% X %*% t(A) == sqrt(5) * A
```



## Ejercicio 4

Resuelve aplicando el método de Gauss y clasifica según corresponda el sistema de ecuaciones lineal siguiente:



$$\left\{\begin{matrix}x &-& y&+& z&+& t&=&4\\2x&+& y&-&3z&+& t&=&4\\x &-&2y&+&2z&-& t&=&3\\x &-&3y&+&3z&-&3t&=&2\end{matrix}\right.$$

Definimos la matriz de coeficientes, de terminos independientes y la matriz ampliada.

```{r}
A = rbind(c(1,-1,1,1),c(2,1,-3,1),c(1,-2,2,-1),c(1,-3,3,-3))

b = c(4,4,3,2)

AB = cbind(A, b)

```

Estudiamos si el rango de A coincide con el rango de AB, y lo comparamos con el nº de incógnitas (4).

```{r}
library(matlib)
R(A) == R(AB)
R(A) == 4
```

Los rangos de A y AB coinciden pero este es menor que el númeor de incognitas, por tanto estamos ante un sistema compatible indeterminado.

Resolvemos el sistema.

```{r}
Solve(A,b)
```

Se discierne que la varibale indeterminada es `t`, que  asu vez es la variable independiente de la cual dependen `x, y, z`.

La solución final es el vector X de la forma:

$$ X = \left(\begin{matrix}5-3 t \\ 4.5-5.5t \\ 3.5-3.5 t \\ t \end{matrix}\right)$$




## Ejercicio 5

Considera el sistema de ecuaciones lineal:

$$\left\{\begin{matrix}ax&+&y&+&z& =& (a-1)(a+2)\\x&+&ay&+&z& =& (a-1)^2(a+2)\\x&+&y&+&az& =& (a-1)^3(a+2)\end{matrix}\right.$$

1. Indicar para qué valores del parámetro $a\in\mathbb{R}$ el sistema es compatible determinado, indeterminado o bien incompatible.

Calculamos:

$$|A| =\left|\begin{matrix}a&1&1\\1&a&1\\1&1&a\end{matrix}\right|$$

Obtenemos la siguiente expresión: $$|A| = a^3 -3a +2$$

Ahora calculamos las raíces de dicha expresión, para las cuales el $|A|$ valdrá cero.

```{r}
A_det = polynomial(coef = c(2,-3,0,1))
polyroot(A_det)
```
- Hipótesis 1 ($a\neq 1$ y $a\neq -2$)

En este caso el rango de la matriz de los coeficientes y el de la ampliada coincide, y a su vez su valor coincide con el número de incógnitos. Por tanto, el sistema es compatible determinado.

- Hipótesis 2 ($a=1$)

En este caso el rango de A es 1 y coincide con el de la ampliada, pero el número de incógnitas es diferente. Por tanto, estamos ante un sistema compatible indeterminado.

- Hipótesis 3 ($a=-2$)

En este caso el rango de A es 2 y coincide con el de la ampliada, pero el número de incógnitas es diferente. Por tanto, estamos ante un sistema compatible indeterminado.



2. Resolver el sistema cuando $a=1$.

El sistema ha estudiar es:

$$\left\{\begin{matrix}x&+&y&+&z& =& 0\\x&+&y&+&z& =& 0\\x&+&y&+&z& =& 0\end{matrix}\right.$$

Como ya hemos comentado anteriormente este sistema es compatible indeterminado.

```{r}
A = rbind(c(1,1,1),c(1,1,1),c(1,1,1))
b = c(0,0,0)

Solve(A, b)
```

Por tanto la solución del sistema es:

$$ X = \left(\begin{matrix} - y - z\\ y \\ z \end{matrix}\right)$$


3. Resolver el sistema cuando $a=-2$.

El sistema ha estudiar es:

$$\left\{\begin{matrix}-2x&+&y&+&z& =& 0\\x&+&-2y&+&z& =& 0\\x&+&y&+&-2z& =& 0\end{matrix}\right.$$

Como ya hemos comentado anteriormente este sistema es compatible indeterminado.

```{r}
A = rbind(c(-2,1,1),c(1,-2,1),c(1,1,-2))
b = c(0,0,0)

Solve(A, b)
```

Por tanto la solución del sistema es:

$$ X = \left(\begin{matrix} z\\ z \\ z \end{matrix}\right)$$
