---
title: "Preliminares en Algebra Lineal"
author: "Ramon Ceballos"
date: "16/2/2021"
output: html_document
---

```{r setup, include=FALSE}
knitr::opts_chunk$set(echo = TRUE)

library(reticulate)

knitr::opts_chunk$set(engine.path = list(octave ="C:/Program Files/GNU Octave/Octave-6.1.0/mingw64/bin/octave-cli-6.1.0.exe"), echo = TRUE)
```

# 1. Definición de Polinomios

Sea $\mathbb{K}$ un cuerpo cualquiera (hemos hablado de los cuerpos en temas anteiores), se puede definir:

<l class="definition">
**Polinomio en una variable.**
</l> Objeto de la forma $p(x)=a_0+a_1x+\cdots+a_nx^n$ donde $a_i\in\mathbb{K}\quad \forall i=0,\dots,n$. El polinomio puede ser de grado uno, dos, tres...


<l class="definition">
**Polinomio iguales.**
</l> Dos polinomios son iguales si tienen el mismo grado y los mismos coeficientes. Es decir, dados $p(x) = a_0+a_1x+\cdots+a_nx^n$ y $q(x) = b_0+b_1x+\cdots+b_mx^m$, $p$ y $q$ son iguales si, y solo si, $n = m$ (mismo grado) y $a_i=b_i\quad \forall i=0,1,\dots,n$ (todos los coeficientes debe de ser iguales).


<l class="definition">
**Grado de un polinomio.**
</l> Si $a_n\ne 0$ y $a_j = 0\ \forall j=n+1,n+2,\dots$, se dice que el grado del polinomio es $n$. Valore más alto del exponente cuyo coeficiente no es nulo.

<div class="example">
**Ejemplo 1**

- $p(x)=x^2+5x+1$ es un polinomio de segundo grado (grado 2)
- $q(x)=x^4-5$ es un polinomio de grado 4
</div>

<l class="definition">
**Polinomio 0.**
</l> $p(x)=0$. Es decir, $a_i=0$ para todo $i=0,\dots,n$. Todos los coeficientes del polinomio son cero.

<l class="definition">
**Polinomio constante.**
</l> Polinomio de grado 0. Solo tiene termino independiente.

<div class="example">
**Ejemplo 2**

$p(x)=5$ es un polinomio constante
</div>

## 1.1 Propiedades de los polinomios

### 1.1.1 Suma y producto

<l class="definition">
**Conjunto de polinomios en una variable.**
</l> Indicaremos por $\mathbb{K}[x]$ el conjunto de polinomios en una determinada variable $x$ y con coeficientes en $\mathbb{K}$. Sobre $\mathbb{K}[x]$ se pueden considerar la adición y la multiplicación definidas a partir de las operaciones de $\mathbb{K}$ de la manera siguiente:

- $p(x)+q(x)$ es el polinomio que tiene por coeficientes la suma (en $\mathbb{K}$) de los coeficientes de $p(x)$ y $q(x)$. Más claramente, si $p(x)=a_0+a_1x+\cdots+a_nx^n$ y $q(x)=b_0+b_1x+\cdots+b_mx^m$, entonces $p(x)+q(x)=(a_0+b_0)+(a_1+b_1)x+\cdots$

- $p(x)q(x)$ es el polinomio $c_0+c_1(x)+\cdots+c_{nm}x^{n+m}$ donde: $c_j=a_0b_j+a_1b_{j-1}+\cdots+a_jb_0$ $\quad j=0,1,\dots,n+m$

<div class = "example">
**Ejemplo 3**

Sean $p(x) = x+1$ y $q(x) = x-1$. Entonces,

  - Su suma es $p(x)+q(x)=(x+1)+(x-1) = (1+1)x+(1-1) = 2x+0=2x$
  - Su producto es $p(x)\cdot q(x)=(x+1)\cdot(x-1)=x^2+x-x-1=x^2-1$
</div>

Con estas operaciones el conjunto $\mathbb{K}[x]$ presenta una serie de propiedades importantes que no permiten decir que es un cuerpo. La condición de cuerpo que nos falla aquí es únicamente que no existe elemento inverso para todo elemento de $\mathbb{K}[x]$. De hecho, los únicos elementos que tienen inverso son los polinomios constantes y diferentes de 0. Por tanto el inverso de un polinomio no puede ser un polinomio.

### 1.1.2 División

<l class = "definition">**División de polinomios.**</l> Dado un polinomio $p(x)\in\mathbb{K}[x]$, la división de $p(x)$ entre otro polinomio $s(x)\in\mathbb{K}[x]$ de grado menor o igual al de  $p(x)$, consiste en hallar 2 polinomios $q(x),r(x)\in\mathbb{K}[x]$ tales que: $$p(x) = s(x)q(x)+r(x)$$

donde el grado de $r(x)$ es siempre menor que el del divisor $s(x)$. Además, q(x) será el cociente y r(x) será el resto.

<l class="definition">
**Polinomio irreducible.**
</l>Si es un polinomio con coeficientes en un cuerpo, no es constante y no se puede descomponer en producto de otros polinomios sin que esta descomposición sea trivial.

<div class="example">
**Ejemplo 4**

$p(x) = 1+x^2\in\mathbb{R}[x]$ es irreducible ya que no puede escribirse de forma $r(x)s(x)$ con $r(x),s(x)\in\mathbb{R}[x]$, $r(x),s(x)\ne p(x)$ y $r(x),s(x)\ne 1$.

En cambio, $q(x)=1-x^2$ no es irreducible, ya que $q(x)=(1-x)(1+x)$.
</div>


## 1.2 Función evaluadora de un polinomio

Dado un polinomio $p(x)\in\mathbb{K}[x]$, podemos asociar a $p(x)$ una aplicación o función $\mathbb{K}\longrightarrow\mathbb{K}$ definida de la manera siguiente: a cada elemento $\alpha\in\mathbb{K}$ le hacemos corresponder $p(\alpha)=a_0+a_1\alpha+\cdots+a_n\alpha^n$. Esta función es conocida como <l class = "definition">**función evaluadora**</l> y el proceso de sustituir la variable $x$ por cualquier elemento $\alpha$ del cuerpo se lo conoce como <l class = "definition">**evaluar un polinomio**</l> en $\alpha$.

En el caso en que $\mathbb{K}$ sea un cuerpo infinito, podemos identificar polinomio con función asociada.

## 1.3 Raíz de un polinomio

<l class="definition">
**Raíz de un polinomio.**
</l> Sean $p(x)\in\mathbb{K}[x]$ y $\alpha\in\mathbb{K}$, diremos que $\alpha$ es raíz de $p(x)$ si $p(\alpha)=0$.


<l class="prop">
**Primera proposición.**
</l> $\alpha\in\mathbb{K}$ es raíz de $p(x)$ $\Leftrightarrow$ $p(x)=(x-\alpha)q(x)$ con $q(x)\in\mathbb{K}[x]$.

De aquí deducimos que si un polinomio de $\mathbb{K}[x]$ de grado mayor que 1 tiene una raíz (en $\mathbb{K}$) entonces no es irreducible. El recíproco no es cierto.


**Demostración**

Primero probaremos la implicación hacia la izquierda, $p(x)=(x-\alpha)q(x)$ con $q(x)\in\mathbb{K}[x]\Rightarrow$$\alpha\in\mathbb{K}$ es raíz de $p(x)$.

Evaluando $p(x)$ en $\alpha$ tenemos que: $$p(\alpha)=(\alpha-\alpha)q(\alpha) = 0$$ lo que, por definición, implica que $\alpha$ es raíz de $p(x)$.

Ahora nos queda demostrar la implicación a la derecha $\alpha\in\mathbb{K}$ es raíz de $p(x)$ $\Rightarrow$ $p(x)=(x-\alpha)q(x)$ con $q(x)\in\mathbb{K}[x]$

Si dividimos $p(x)$ entre $x-\alpha$, obtenemos: $$p(x) = (x-\alpha)q(x)+r(x)$$

Ahora, por hipótesis tenemos que: $$p(\alpha) = (\alpha-\alpha)q(\alpha)+r(\alpha) = 0 +r(\alpha) = 0$$

Con lo cual $r(\alpha) = 0$.

Ahora bien, el grado de $r(x)$ debe ser estrictamente menor al del divisor, $x-\alpha$, que es 1. Por tanto, $r(x)$ es un polinomio constante. Además, como $r(\alpha) =0$, tenemos que: $$r(x)\equiv 0$$

Así pues, acabamos de demostrar que $p(x) = (x-\alpha)q(x)$.


# 2. Polinomios con `R`

Necesitaremos instalar y cargar los paquetes **`polynom`** y **`pracma`** para poder utilizar las siguientes funciones.

```{r}
library(polynom)
library(pracma)
```


Para definir un polinomio en `R`, lo haremos mediante la función **`polynomial(coef=...)`** e igualaremos el parámetro `coef` al vector de coeficientes en orden *ascendente*.

```{r}
p = polynomial(coef = c(1,2,3,4,5))
p

q = polynomial(coef = c(1,2,1))
q
```

Para comprobar si dos polinomios son iguales, utilizamos el **operador lógico `==`**.

```{r}
p == q
```

Claramente son diferentes, porque, tal y como los hemos definido anteriormente, ni siquiera tienen el mismo grado.

## 2.1 Grado de un polinomio en R

Una forma de calcular el grado de un polinomio en `R` es mediante la función **`length()`** aplicada al polinomio. Eso sí, teniendo en cuenta que, tal y como hemos definido los polinomios, $p(x)=a_0+\cdots+a_nx^n$, estos empiezan en 0. Con lo cual, para obtener el grado exacto del polinomio, habrá que restar una unidad al resultado que nos devuelva `length()`:

```{r}
gradoP = length(p)-1
gradoP

gradoQ = length(q)-1
gradoQ
```


## 2.2 Operaciones de suma y producto en R

Las operaciones suma y producto de polinomios, se llevan a cabo del siguiente modo:

```{r}
#Suma
p+q

#Producto de polinomios
p*q
```


## 2.3 Operación de división en R

La división de polinomios se realiza mediante **`/`**, pero con ello solo obtenemos el cociente. Para obtener el resto hay que utlizar **`%%`**:

```{r}
cociente = p / q
cociente

resto = p%%q
resto

#Propiedad de división
q*cociente + resto == p
```

## 2.4 Evaluar polinomios en R

Para evaluar polinomios, utilizaremos la función **`predict(polinomio,x0)`**. x0 es el nº que sustituimos en el polinomio.

```{r}
predict(p,1)
predict(q,0)
```

## 2.5 Raíces de un polinomio

Para hallar las raíces de un polinomio, podemos utilizar la función **`polyroot`** introduciendo por parámetro el vector de coeficientes en orden creciente.

```{r}
#Las raíces del polinomio x^2+2x+1
polyroot(c(1,2,1))

#Las raíces del polinomio x^2-4
polyroot(c(-4,0,1))
```

Fijaos que `R` nos devuelve un vector de números complejos a pesar de que las soluciones en ambos casos son dos números reales.


# 3. Polinomios con `Python`

Para definir un polinomio en `Python`, lo haremos mediante las funciones **`sympy.symbols()`** para indicar con qué variable trabajamos y **`sympy.Poly()`** introduciendo el polinomio por parámetro:

```{python}
import sympy 
#Defino la variable del polinomio
x = sympy.symbols('x') 

p = sympy.Poly(x**2) 
print(p)

q = sympy.Poly(1+x+x**3) 
print(q)
```

O bien, otra forma de definir polinomios es mediante la librería **`numpy`**, introduciendo como parámetro el vector de coeficientes en orden *descendente*.

```{python}
import numpy

r = numpy.poly1d([1,2,1]) 
print(r)

s = numpy.poly1d([1,2,3,4,5])
print(s)
```


Para comprobar si dos polinomios son iguales, utilizamos el operador lógico **`==`**.

```{python}
p == q  
r == s
```

Claramente son diferentes, porque, tal y como los hemos definido anteriormente, ni siquiera tienen el mismo grado. 

<l class = "observ">**Observación.** </l>Fijaos que no podemos comparar los polinomios creados con librerías diferentes, ya que da error al ser diferentes tipos de objeto. 

## 3.1 Grado de los polinomios en Python

Para calcular el grado de cualquier polinomio en `Python`, lo haremos utilizando **`Polynomial.degree()`**.

```{python}
p.degree()
q.degree()
```

o, si estamos trabajando con la librería `numpy`, lo hacemos mediante la función **`Polynomial.order`**.

```{python}
r = numpy.poly1d([1,2,1]) 
r.order

s = numpy.poly1d([1,2,3,4,5])
s.order
```

<l class = "important">**¡Ojo!**</l> Fijaos que hemos tenido que volver a definir los polinomios. De no estar, la consola nos devolvería error.

## 3.2 Suma y producto de polinomios con `Python`

Las operaciones suma y producto de polinomios, se llevan a cabo del siguiente modo:

```{python}
p+q 
p*q 
```

Y, con la librería `numpy`, la suma y el producto de polinomios se realizan del siguiente modo:

```{python}
r = numpy.poly1d([1,2,1]) 
s = numpy.poly1d([1,2,3,4,5])
r+s
r*s
```

## 3.3 División de polinomios con `Python`

La división de polinomios la obtenemos tal y como se muestra a continuación (solo utilizando la librería `numpy`):

```{python}
r = numpy.poly1d([1,2,1]) 
s = numpy.poly1d([1,2,3,4,5])
s/r
r*numpy.poly1d([1,0,2])+3 == s
```

Observad que primero se devuelve el cociente y, a continuación, el resto de la división.

## 3.4 Evaluar polinomios con Python

Para evaluar polinomios, haciendo uso de la librería `numpy`, lo hacemos del siguiente modo:

```{python}
r = numpy.poly1d([1,2,1]) 
s = numpy.poly1d([1,2,3,4,5])
r(0)
s(2)
```

## 3.5 Raíces de polinomios con `Python`

Para encontrar las raíces de polinomios, haciendo uso de la librería `numpy`, lo hacemos utilizando **`Polynomial.r`**:

```{python}
r = numpy.poly1d([1,2,1]) 
r.r

s = numpy.poly1d([1,2,3,4,5])
s.r
```

# 4. Polinomios con `Octave` 

Para definir un polinomio en `Octave`, lo haremos mediante vectores. Para mostrarlos simbólicamente, utilizaremos la función **`polyout(vector,'variable')`**, donde las entradas del vector son los coeficientes en orden *descendente*.

```{octave}
p = [1,2,3,4,5]; 
polyout(p,'x') 

q = [1,0,0,1];
polyout(q,'x')
```

## 4.1 Grados de polinomios con `Octave` 

Una forma de calcular el grado de un polinomio en `Octave` es mediante la función **`length()` aplicada al vector de coeficientes**. Eso sí, teniendo en cuenta que, tal y como hemos definido los polinomios, $p(x)=a_0+\cdots+a_nx^n$, estos empiezan en 0. Con lo cual, para obtener el grado exacto del polinomio, habrá que restar una unidad al resultado que nos devuelva `length()`:

```{octave}
p = [1,2,3,4,5]; 
gradoP = length(p)-1

q = [1,0,0,1];
gradoQ = length(q)-1
```


## 4.2 Sumar y multiplicar polinomios con `Octave` 

Como, en `Octave`, los polinomios vienen representados por vectores, sumar polinomios no es una operación directa en `Octave`, ya que la mayoría de veces nos encontraremos con vectores de diferente longitud. En esos casos, se nos devolverá error por consola.

Lo mismo ocurre si quisiésemos comprobar que dos polinomios de diferente grado son iguales.

Una solución a este problema es rellenar con 0 el vector de coeficientes hasta alcanzar la máxima longitud de los vectores que tengamos. Esto lo podemos conseguir mediante la función **`zeros()`**:

```{octave}
p = [1,2,3,4,5]; q = [1,0,0,1]; gradoP = length(p)-1; gradoQ = length(q)-1;
p = [zeros(1, gradoQ-gradoP), p], q = [zeros(1, gradoP-gradoQ), q], suma = p+q
```


Lo que sí podemos hacer es multiplicar polinomios mediante la función **`conv`**.

```{octave}
p = [1,2,3,4,5];
q = [1,0,0,1];
producto = conv(p,q);
polyout(producto,'x')
```

## 4.3 División de polinomios con `Octave` 

La división de polinomios se consigue mediante la función **`deconv(numerador,denominador)`**. Esta función devuelve los vecotres de coeficientes del cociente y el resto de la división polinómica, en orden descendente:

```{octave}
p = [1,2,3,4,5];
q = [1,0,0,1];
[cociente, resto] = deconv(p,q)
```

Fijaos que el vector de coeficientes del resto tiene la misma longitud que el dividendo, con lo cual podemos realizar la comprobación de la división:

```{octave}
p = [1,2,3,4,5];
q = [1,0,0,1];
[cociente, resto] = deconv(p,q);
length(resto) == length(p)
p == conv(q,cociente) + resto
```

Donde los unos representan el valor lógico `True`.

## 4.4 Evaluar polinomios con `Octave` 

Para evaluar polinomios, utilizamos la función **`polyval(polinomio,x0)`**:

```{octave}
p = [1,2,3,4,5];
q = [1,0,0,1];
polyval(p,0) 
polyval(q,3)
```

## 4.5 Raíces de polinomios con `Octave` 

Para hallar las raíces de un polinomio, hacemos uso de la función **`roots()`**:

```{octave}
p = [1,2,3,4,5];
q = [1,0,1];
roots(p)
roots(q)
```