---
title: "01-Preliminares"
author: "Ramon Ceballos"
date: "18/2/2021"
output: html_document
---

```{r setup, include=FALSE}
knitr::opts_chunk$set(echo = TRUE)
library(reticulate)
```

# EJERCICIOS PRELIMINARES

Cargo las librerías necesarias en R.

```{r}
library(polynom)
library(pracma)
```

Cargo las librerias necesarias en Python.

```{python}
import sympy
x = sympy.symbols("x")
```


## Pregunta 2

Realiza las siguientes sumas a mano y comprueba tu respuesta en R, Python u Octave:
• (2 + 3i) + (1 + 1i)
• (1 + i) + (1 − i)
• (x2 + x + 1) + (x − 1)

```{r}
(2+3i) + (1+1i)
(1 + 1i) + (1 - 1i)
polynomial(coef = c(1,1,2)) + polynomial(coef = c(-1,1))
```


## Pregunta 3
Realiza los siguientes productos a mano y comprueba tu respuesta en R, Python u Octave:
• (2 + 3i) · (1 + i)
• (1 + i) · (1 − i)
• (x2 + x + 1) · (x − 1)
• (x + 1)2
• (x + 1) · (x − 1)

```{r}
(2 + 3i) * (1 + 1i)
(1 + 1i) * (1 - 1i)
polynomial(coef = c(1,1,1)) * polynomial(coef = c(-1,1))
polynomial(coef = c(1,1))^2
polynomial(coef = c(1,1)) * polynomial(coef = c(-1,1))
```


## Pregunta 4
Calcula el módulo de los siguientes números complejos (realizando primero las operaciones pertinentes):
• 2 + 3i
• i
• (2 + 3i) + (1 + i)
• (1 + i) + (1 − i)
• (2 + 3i) · (1 + i)
• (1 + i) · (1 − i)

```{r}
Mod(2+3i)
Mod(1i)
Mod((2 + 3i) + (1 + 1i))
Mod((1 + 1i) + (1 - 1i))
Mod((2 + 3i) * (1 + 1i))
Mod((1 + 1i) * (1 - 1i))
```


## Pregunta 5
Indica el grado de los siguientes polinomios (realizando primero las operaciones pertinentes):
• 2x + 2
• x5 + 3x + 2
• (x2 + x + 1)(x − 1)
• (x + 1)2
• (x + 1)(x − 1)

```{r}
length(polynomial(c(2,2)))-1
length(polynomial(c(2,3,0,0,0,1)))-1
length(polynomial(c(1,1,1))*polynomial(c(-1,1)))-1
length(polynomial(c(1,1))^2)-1
length(polynomial(c(1,1)) * polynomial(c(-1,1)))-1
```



## Pregunta 6
¿Son iguales los siguientes polinomios?
• (x + 1)2 y x2 + 1
• (x + 1)2 y x2 + 2x + 1
• (x + 1)3 y x3 + 1
• (x + 1)3 y x3 + 3x2 + 3x + 1
• (x + 1)(x − 1) y x2 − 1
• (x − 1)2 y x2 − 2x + 1

```{r}
polynomial(coef = c(1,1))^2 == polynomial(c(1,0,1))
polynomial(coef = c(1,1))^2 == polynomial(c(1,2,1))
polynomial(coef = c(1,1))^3 == polynomial(c(1,0,0,1))
polynomial(coef = c(1,1))^3 == polynomial(c(1,3,3,1))
polynomial(c(1,1))*polynomial((c(-1,1))) == polynomial(c(-1,0,1))
polynomial(c(-1,1))^2 == polynomial(c(1,-2,1))
```



## Pregunta 7
Encuentra las raíces de los siguientes polinomios:
• 2x + 2
• x5 + 3x + 2
• (x2 + x + 1)(x − 1)
• (x + 1)2
• (x + 1)(x − 1)


```{r}
polyroot(polynomial(coef = c(2,2)))
polyroot(polynomial(coef = c(1,3,0,0,0,1)))
polyroot(polynomial(coef = c(1,1,1))*polynomial(c(-1,1)))
polyroot((polynomial(c(1,1))^2))
polyroot(polynomial(c(1,1))*polynomial(c(-1,1)))

```

