---
title: "Tarea de Vectores en R y python"
author: "Ramon Ceballos"
date: "4/3/2021"
output:
  pdf_document: default
  html_document: default
---

```{r setup, include=FALSE}
knitr::opts_chunk$set(echo = TRUE)
```

# **Tarea de Vectores en R y python**

# Pregunta 1

Crear una función que encuentre un vector CD equivalente a AB donde A = (1, 2) y B = (0, 3) y tal que su origen esté en el punto C = (−1, 0).

Defino la función **equiv**.

```{r}
equiv = function(A, B, C){
  AB = B - A
  CD = C + AB
  D = C + CD
  print ("El vector CD es:")
  print(CD)
  print ("El punto D es:")
  print(D)
}
```

Empleo los vectores dados para calcular CD y D.

```{r}
A = c(1,2)
B = c(0,3)
C = c(-1,0)

equiv(A,B,C)
```

# Pregunta 2

Encontrar el módulo y dirección del vector de componentes (9, −10).

Las componentes del vector u son:

```{r}
u = c(9,-10)

mod_u = sqrt((u[1]^2)+(u[2]^2))

alpha_u = atan(u[2]/u[1])*360/(2*pi)

print ("El módulo de u es:")
mod_u
print("El ángulo en grados del vector u es:")
alpha_u

```

# Pregunta 3

Dados los vectores u = (9, 1, 0), v = (−3, 5, 1) y w = (1, 10, −5).

Defino los vectores:

```{r}
u = c(9,1,0)
v = c(-3,5,1)
w = c(1,10,-5)
```


• Comprobad que el producto escalar cumple la propiedad conmutativa.

Defino el producto escalar entre dos vectores.

```{r}
productoEscalar = function(x,y){
if (length(x) == length(y)){
sum(x*y)}
}
```

Hago la comprobación.

```{r}
productoEscalar(u,v)
productoEscalar(v,u)
```


• Comprobad que el producto escalar cumple la propiedad distributiva.

```{r}
productoEscalar(u,v+w)

productoEscalar(u,v) + productoEscalar(u,w)
```


• Comprobad que el producto escalar cumple la propiedad asociativa entre escalares y vectores.

```{r}
3*productoEscalar(u,v)
productoEscalar(3*u,v)
productoEscalar(u,3*v)

```

# Pregunta 4

Dado u = (11, 20, −13):

```{r}
u = c(11,20,-13)
```

• Calculad su norma

```{r}
library(pracma)
norm_u = Norm(u)
norm_u
```


• Comprobad que: ||5u|| = 5||u||

```{r}
Norm(5*u) == 5*Norm(u)
```


• Comprobad que: ||(−9)u|| = | − 9| · ||u|| = 9||u||

```{r}
Norm(-9*u) == abs(-9)*Norm(u)
abs(-9)*Norm(u) == 9 * Norm(u)
```

• Comprobad que si se divide por su norma se obtiene otro vector que es unitario

```{r}
u_unit = u / norm_u
u_unit

Norm(u_unit)
```

# Pregunta 5

Dados los puntos A = (1, −2, 0), B = (10, −11, 7) y C = (−15, −7, 3).

```{r}
A = c(1,-2,0)
B = c(10,-11,7)
C = c(-15,-7,3)
```


• Calcula la distancia entre A y B

Defino una función para el cálculo de la distancia.

```{r}
distance = function(x,y){
if (length(x) == length(y)){
Norm(x-y)
}}
```

Hago el cálculo.

```{r}
distance(A,B)
```

• Calcula la distancia entre A y C

```{r}
distance(A,C)
```


• Calcula la distancia entre B y C

```{r}
distance(B,C)
```

# Pregunta 6

Dados los puntos A = (1, −2, 0), B = (10, −11, 7) y C = (−15, −7, 3).

```{r}
A = c(1,-2,0)
B = c(10,-11,7)
C = c(-15,-7,3)
```


• Encuentra el ángulo que forman los vectores AB y AC

Define la función para el cálculo del angulo.

```{r}
angleGrados = function(x,y){
if (length(x) == length(y)){
acos(productoEscalar(x,y)/(Norm(x)*Norm(y)))*360/(2*pi)
}}
```

Hago el cálculo.

```{r}
AB = B-A
AC = C-A

angleGrados(AB,AC)
```


• Calcula el producto vectorial de los vectores CB y AC

```{r}
CB = B-C

angleGrados(CB,AC)
```


# Pregunta 7

Crea una función a la que le des un vector de $R^2$ y te devuelva uno de sus vectores ortogonales.

Como el producto escalar u*x debe de dar 0, entonces:

```{r}
proyecOrtog = function(u){
if (length(u) == 2){
ortog_u = c(-u[2],u[1])
ortog_u
}}
```

Si u = (1,2), entonces:

```{r}
u = c(1,2)
proyecOrtog(u)
```

Mejora dicha función para que te devuelva todos los posibles vectores ortogonales.

Defino una función de dos parámetros donde u es el vector y $a$ es la primera componente del vector ortogonal.

```{r}
Ortog_general = function(u,a){
if (length(u) == 2){
ortog_u = c(a,-u[1]*a/u[2])
ortog_u
}}
```

```{r}
Ortog_general(u,10)
```

Mejórala más aún y que te devuelva los vectores ortogonales unitarios.

```{r}
Ortog_unit = function(u,a){
if (length(u) == 2){
ortog_u = c(a,-u[1]*a/u[2])
library(pracma)
ortog_unit_u = ortog_u/Norm(ortog_u)
ortog_unit_u
}}
```

```{r}
Ortog_unit(u,10)
```



