---
title: 'Tarea - Matrices: R y Python'
author: "Ramon Ceballos"
date: "21/2/2021"
output:
  pdf_document: default
  html_document: default
---

```{r setup, include=FALSE}
knitr::opts_chunk$set(echo = TRUE)
library(reticulate)
```

Resolved todas estas preguntas haciendo uso de todos los lenguajes. No es necesario que repitáis cada pregunta
3 veces, simplemente con utilizar los 3 lenguajes a lo largo de toda la tarea ya os sirve para practicar.

**Pregunta 1**

Definimos las matrices del ejercicio con R y Python.

```{r}
A = matrix(c(0,1,-2,2,3,-1,1,-1,5), nrow = 3, byrow = TRUE)

B = matrix(c(1,-1,2,1,2,-2,2,-2,-1,2,1,2), nrow = 3, byrow = TRUE)

C = matrix(c(2,0,1,-4), nrow = 4)

```

```{python}
import numpy as np
A2 = np.array([[0,1,-2],[2,3,-1],[1,-1,5]])

B2 = np.array([[1,-1,2,1],[2,-2,2,-2],[-1,2,1,2]])

C2 = np.array([[2],[0],[1],[-4]])
```

Operaciones en R:

```{r}
# A*B
A %*% B

# B*C
B %*% C

# B^t
t(B)

# B^t * A
t(B) %*% A

# C^t * B^t
t(C) %*% t(B)

```

Operaciones en Python:

```{python}
# A*B
A2.dot(B2)

# B*C
B2.dot(C2)

# B^t
B2.transpose()

# B^t * A
B2.transpose().dot(A2)

# C^t * B^t
C2.transpose().dot(B2.transpose())

```

**Pregunta 2**

Defino las matrices en R.

```{r}
A = matrix(c(0,1,0,1),nrow = 2, byrow = TRUE)
B = matrix(c(-1,-1,0,0), nrow = 2, byrow = TRUE)
```

Demostración en R de que $(A+B)^2 \neq A^2+2AB+B^2$.

```{r}
library(Biodem)

mtx.exp((A+B),2) == mtx.exp(A,2) + 2*A %*% B+ mtx.exp(B,2)
```
Se verifica la proposición.

Demostarción en R de que $(A+B)^3=A^3+3A^2B+3AB^2+B^3$.

```{r}
mtx.exp((A+B),3) == mtx.exp(A,3) + 3 * mtx.exp(A,2) %*% B  + 3 * A %*% mtx.exp(B,2) + mtx.exp(B,3)
```

Se verifica la proposición.


**Pregunta 3**

Defino las matrices del ejercicio en Python.

```{python}
import numpy as np
A = np.array([[-1,1,-2],[1,1,0],[2,1,1]])
B = np.array(([[-1,2,3,4,5],[1,2,1,3,2],[0,4,4,7,7]]))
```
Calculo los rangos de las matrices definidas con Python.

```{python}
np.linalg.matrix_rank(A)
np.linalg.matrix_rank(B)
```

**Pregunta 4**

Defino las matrices en R.

```{r}
A = matrix(c(1,2,0,0,1,-1,0,0,2), nrow = 3, byrow = TRUE)
B = matrix(c(1i,0,0,0,0,1,1,1i,0), nrow = 3, byrow = TRUE)
```

Calculo la inversa de cada matriz definida en R.

```{r}
solve(A)
solve(B)
```


