---
title: "Tema 5 - Vectores con R, Python y Octave"
author: "Ramon Ceballos"
date: "2/3/2021"
output:
  html_document: default
  pdf_document: default
---

```{r setup, include=FALSE}
knitr::opts_chunk$set(echo = TRUE)
```

# **Vectores con R**

# 1. Definir vectores en `R`

Para definir vectores con `R`, simplemente utilizamos la función **`c()`**.

```{r}
x = c(1,2,3,4,5,6,7,8,9,0)
x
```

Para saber la longitud de un vector (la dimensión), utilizamos la función **`length()`**.

```{r}
length(x)
```

# 2. Operaciones básicas con vectores en `R`

**Sumar y restar** dos o más vectores es muy simple, siempre y cuando sean de la misma dimensión:

```{r}
x = c(0,3,-1,3,5)
y = c(1,2,3,-1,0)
x+y
x-y
```


El **producto por un escalar** también funciona de forma sencilla:

```{r}
x = c(1,0,-1,0,2,0,-2)
2*x
-2*x
5*x
```

# 3. Producto escalar en `R`

El **producto escalar** no está definido en `R`, pero es sencillo crear una función que nos lo calcule.

```{r}
productoEscalar = function(x,y){
  if (length(x) == length(y)){
    sum(x*y)
  }else{
    print("ERROR: No se puede calcular el producto escalar de estos dos vectores porque 
          no son de la misma dimensión")
  }
}
```

Simplemente, lo que hace la función anterior es calcular el producto escalar de dos vectores, siempre y cuando estos tengan la misma dimensión. 

Si no, salta un mensaje explicando el error cometido.

```{r}
x = c(0,3,-1,3,5)
y = c(1,2,3,-1,0)
productoEscalar(x,y)
```


# 4. Norma Euclídea con `R`

Se requiere del empleo de la librería **pracma**.

```{r}
library (pracma)
```


Para calcular la **norma euclídea** de un vector, utilizamos la función **`Norm()`**.

```{r}
x = c(1,2,0,3,-1,1)
Norm(x)
```

# 5. Calcular Distancia Euclídea entre dos puntos con `R`

La distancia entre dos puntos $x,y$, se define como la norma del vector $\vec{xy}$, es decir $\text{d}(x,y) = ||x-y||$. Para calcularla, definimos la función **`distancia()`** del siguiente modo:

```{r}
distancia = function(x,y){
  if (length(x) == length(y)){
    Norm(x-y)
  }else{
    print("ERROR: No se puede calcular la distancia entre estos dos puntos porque 
          no son de la misma dimensión")
  }
}
```

Simplemente, lo que hace la función anterior es calcular la distancia Euclídea entre dos puntos, siempre y cuando estos tengan la misma dimensión. 

Si no, salta un mensaje explicando el error cometido.

```{r}
x = c(0,3,-1,3,5)
y = c(1,2,3,-1,0)
distancia(x,y)
```

# 6. Ángulo entre dos vectores en `R`

Si queremos calcular el ángulo entre dos vectores, debemos definir nosotros mismos la función, atendiendo al **teorema del coseno**.

```{r}
angleRad = function(x,y){
  if (length(x) == length(y)){
    acos(productoEscalar(x,y)/(Norm(x)*Norm(y)))
  }else{
    print("ERROR: No se puede calcular el ángulo entre estos dos vectores porque 
          no son de la misma dimensión")
  }
}
angleRad(x,y)
```

Nuestra función nos devuelve el resultado en Radianes. En caso de querer el resultado en grados, lo que podemos hacer es una pequeña conversión:

```{r}
angleGrad = function(x,y){
  if (length(x) == length(y)){
    acos(productoEscalar(x,y)/(Norm(x)*Norm(y)))*360/(2*pi)
  }else{
    print("ERROR: No se puede calcular el ángulo entre estos dos vectores porque 
          no son de la misma dimensión")
  }
}
angleGrad(x,y)
```

# 7. Calcular la proyección ortogonal de $\vec{v}$ sobre $\vec{u}$ con `R`

También definimos una función que calcule la proyección ortoganol de un vector **`v`** sobre el vector **`u`**.

$$P_{\vec{v}}(\vec{u}) = \vec{v}_1= \lambda\vec{u} = \frac{\langle\vec{u},\vec{v}\rangle}{||\vec{u}||^2}\vec{u} $$

```{r}
proyeccionOrt = function(u,v){
  if (length(u) == length(v)){
    productoEscalar(u,v)/Norm(u)^2*u
  }else{
    print("ERROR: No se puede calcular la proyección ortogonal de v sobre 
          u porque no son de la misma dimensión")
  }
}
u = c(3,1)
v = c(1,2)
proyeccionOrt(u,v)
```

# 8. Producto vectorial con `R`

Desarrollamos la función del producto vectorial como hemos visto en clase.

```{r}
productoVectorial= function(x,y){
  if (length(x) == length(y) & length(x) == 3){
    c(x[2]*y[3] - x[3]*y[2], -(x[1]*y[3]-x[3]*y[1]), x[1]*y[2]-x[2]*y[1])
  }else{
    print("No se cumplen las condiciones necesarias para calcular el 
          producto vectorial de estos dos vectores")
  }
}
```


```{r}
x = c(1,2,3)
y = c(0,-1,1)
productoVectorial(x,y)
```



# 9. Producto mixto con `R`

Desarrollamos la función del producto mixto como hemos visto en clase.

```{r}
productoMixto = function(x,y,z){
  if (length(x) == length(y) & length(x) == length(z) & length(x) == 3){
    det(rbind(x,y,z))
  }else{
    print("No se cumplen las condiciones necesarias para calcular el 
          producto mixto de estos tres vectores")
  }
}
```


```{r}
x = c(1,2,3)
y = c(0,-1,1)
z = c(2,0,-3)
productoMixto(x,y,z)
```








