---
title: "Tarea de Factorización LU con R y Python"
author: "Ramon Ceballos"
date: "27/2/2021"
output:
  pdf_document: default
  html_document: default
---

```{r setup, include=FALSE}
knitr::opts_chunk$set(echo = TRUE)
```

# PREGUNTA 1

## **Parte A1**

**R**

Defino la matriz A1.

```{r}
A1 = rbind(c(0,2,-3,4),c(0,0,-5,-1),c(5,-1,-2,0),c(-2,0,4,6))
```

Hago la factorización LU.

```{r}
library(matlib)
library(MASS)
LU_A1 = LU(A1)
```

Tenemos que las matrices P, L y U son:

```{r}
#Matriz P
P = as.fractions(LU_A1$P)
P

#Matriz L
L = as.fractions(LU_A1$L)
L

#Matriz U
U = as.fractions(LU_A1$U)
U
```

Se observa que hubo permutaciones de filas para obtener la factorización por lo que se debe de cumplir que PA1 = LU.

```{r}
L %*% U
P %*% A1
```

Se observa que ambas matrices son exactamente la misma.

**Python**

Defino la matriz A1.

```{python}
import numpy as np
A1 = np.array([[0,2,-3,4],[0,0,-5,-1],[5,-1,-2,0],[-2,0,4,6]])
```

Hago la factorización LU.

```{python}
import scipy.linalg

P, L, U = scipy.linalg.lu(A1)
```

Tenemos que las matrices P, L y U son:

```{python}
#Matriz P
P = P
P

#Matriz L
L = L
L

#Matriz U
U = U
U
```


Se observa que hubo permutaciones de filas para obtener la factorización por lo que se debe de cumplir que PA1 = LU.

```{python}
L.dot(U)
np.transpose(P).dot(A1)
```

Se observa que ambas matrices son exactamente la misma.



## **Parte A2**

**R**

Defino la matriz A2.

```{r}
A2 = rbind(c(1,2,-1,4),c(0,-1,5,8),c(2,3,1,4),c(1,-1,6,4))
```

Hago la factorización LU.

```{r}
library(matlib)
library(MASS)
LU_A2 = LU(A2)
```

Tenemos que las matrices P, L y U son:

```{r}
#Matriz P
P = as.fractions(LU_A2$P)
P

#Matriz L
L = as.fractions(LU_A2$L)
L

#Matriz U
U = as.fractions(LU_A2$U)
U
```

Se observa que no hubo permutaciones de filas para obtener la factorización por lo que se debe de cumplir que A2 = LU.

```{r}
L %*% U
A2
```

Se observa que ambas matrices son exactamente la misma.

**Python**

Defino la matriz A2.

```{python}
import numpy as np
A2 = np.array([[1,2,-1,4],[0,-1,5,8],[2,3,1,4],[1,-1,6,4]])
```

Hago la factorización LU.

```{python}
import scipy.linalg

P, L, U = scipy.linalg.lu(A2)
```

Tenemos que las matrices P, L y U son:

```{python}
#Matriz P
P = P
P

#Matriz L
L = L
L

#Matriz U
U = U
U
```


Se observa que hubo permutaciones de filas para obtener la factorización por lo que se debe de cumplir que A2 = LU.

```{python}
L.dot(U)
np.transpose(P).dot(A2)
```

Se observa que ambas matrices son exactamente la misma.


## **Parte A3**

**R**

Defino la matriz A3.

```{r}
A3 = rbind(c(2,4,-2,0),c(3,7,5,-4),c(-1,2,-2,5),c(6,1,0,2))
```

Hago la factorización LU.

```{r}
library(matlib)
library(MASS)
LU_A3 = LU(A3)
```

Tenemos que las matrices P, L y U son:

```{r}
#Matriz P
P = as.fractions(LU_A3$P)
P

#Matriz L
L = as.fractions(LU_A3$L)
L

#Matriz U
U = as.fractions(LU_A3$U)
U
```

Se observa que hubo permutaciones de filas para obtener la factorización por lo que se debe de cumplir que PA3 = LU.

```{r}
round(L %*% U,3)
P %*% A3
```

Se observa que ambas matrices son exactamente la misma.

**Python**

Defino la matriz A3.

```{python}
import numpy as np
A3 = np.array([[2,4,-2,0],[3,7,5,-4],[-1,2,-2,5],[6,1,0,2]])
```

Hago la factorización LU.

```{python}
import scipy.linalg

P, L, U = scipy.linalg.lu(A3)
```

Tenemos que las matrices P, L y U son:

```{python}
#Matriz P
P = P
P

#Matriz L
L = L
L

#Matriz U
U = U
U
```


Se observa que hubo permutaciones de filas para obtener la factorización por lo que se debe de cumplir que PA3 = LU.

```{python}
L.dot(U)
np.transpose(P).dot(A3)
```

Se observa que ambas matrices son exactamente la misma.



## **Parte A4**

**R**

Defino la matriz A3.

```{r}
A4 = rbind(c(0,2,3,1),c(0,4,-1,5),c(2,0,3,1),c(1,-4,5,6))
```

Hago la factorización LU.

```{r}
library(matlib)
library(MASS)
LU_A4 = LU(A4)
```

Tenemos que las matrices P, L y U son:

```{r}
#Matriz P
P = as.fractions(LU_A4$P)
P

#Matriz L
L = as.fractions(LU_A4$L)
L

#Matriz U
U = as.fractions(LU_A4$U)
U
```

Se observa que hubo permutaciones de filas para obtener la factorización por lo que se debe de cumplir que PA4 = LU.

```{r}
L %*% U
P %*% A4
```

Se observa que ambas matrices son exactamente la misma.

**Python**

Defino la matriz A4.

```{python}
import numpy as np
A4 = np.array([[0,2,3,1],[0,4,-1,5],[2,0,3,1],[1,-4,5,6]])
```

Hago la factorización LU.

```{python}
import scipy.linalg

P, L, U = scipy.linalg.lu(A4)
```

Tenemos que las matrices P, L y U son:

```{python}
#Matriz P
P = P
P

#Matriz L
L = L
L

#Matriz U
U = U
U
```


Se observa que hubo permutaciones de filas para obtener la factorización por lo que se debe de cumplir que PA4 = LU.

```{python}
L.dot(U)
np.transpose(P).dot(A4)
```

Se observa que ambas matrices son exactamente la misma.














