---
title: "Tema 4 - Determinantes en R, Python y Octave"
author: "Ramon Ceballos"
date: "27/2/2021"
output:
  pdf_document: default
  html_document: default
---

```{r setup, include=FALSE}
knitr::opts_chunk$set(echo = TRUE)

knitr::opts_chunk$set(engine.path = list(octave ="C:/Program Files/GNU Octave/Octave-6.1.0/mingw64/bin/octave-cli-6.1.0.exe"), echo = TRUE)
```

# 1. Determinantes en R

La función **`det()`** es la que nos calcula el determinante de cualquier matriz cuadrada en `R`. Se debe importar las siguientes librerías.

```{r}
library(matlib)
library(Biodem)
library(expm)
```

Calculemos el determinante de las siguientes matrices:

$$A = \begin{pmatrix}
1 & 2\\
0 & -1
\end{pmatrix}\qquad B = \begin{pmatrix}
1 & 2 & 3\\
0 & -1 & 5\\
10 & 2 & -5
\end{pmatrix}$$

```{r}
A = rbind(c(1,2), c(0,-1))
B = matrix(c(1,2,3,0,-1,5,10,2,-5), nrow = 3, ncol = 3, byrow = TRUE)
```

Una vez definidas aplicamos la función **det()**.

```{r}
det(A)
det(B)
```






# 2. Determinantes en Python

La función **`numpy.linalg.det()`** es la que nos calcula el determinante de cualquier matriz cuadrada en `Python`.


Calculemos el determinante de las matrices:

$$A = \begin{pmatrix}
1 & 2\\
0 & -1
\end{pmatrix}\qquad B = \begin{pmatrix}
1 & 2 & 3\\
0 & -1 & 5\\
10 & 2 & -5
\end{pmatrix}$$

```{python}
import numpy as np
A = np.array([[1, 2], [0,-1]])
B = np.array([[1, 2,3], [0,-1,5], [10,2,-5]])
```

Una vez definidas aplicamos la función **numpy.linalg.det()**.

```{python}
int(np.linalg.det(A))
int(np.linalg.det(B))
```





# 3. Determinantes en Octave

La función **`det()`** es la que nos calcula el determinante de cualquier matriz cuadrada en `Octave`.


Calculemos el determinante de las matrices:

$$A = \begin{pmatrix}
1 & 2\\
0 & -1
\end{pmatrix}\qquad B = \begin{pmatrix}
1 & 2 & 3\\
0 & -1 & 5\\
10 & 2 & -5
\end{pmatrix}$$

```{octave}
A = [1, 2; 0,-1]; B = [1, 2,3; 0,-1,5; 10,2,-5];
detA = det(A)
detB = det(B)
```












