---
title: "Factorizaciones LU con R"
author: "Ramon Ceballos"
date: "27/2/2021"
output:
  pdf_document: default
  html_document: default
---

```{r setup, include=FALSE}
knitr::opts_chunk$set(echo = TRUE)
```

# **Factorizaciones LU con R**

## 1. Obtener las matrices LU en R

Para realizar una factorización LU con `R`, podemos utilizar la función **`LU()`** introduciendo por parámetro una matriz cuadrada.

Para su empleo se necesitan cargan las siguientes librerías.

```{r}
library(Biodem)
library(matlib)
library(expm)
```


La función devolverá una lista con tres componentes: $P$, $L$ y $U$.

Veámoslo con un ejemplo.

### Ejemplo sin permutación de filas

Encontremos la factorización LU de la siguiente matriz:

$$A = \begin{pmatrix}1 & 3 & 0 & -1\\
2 & 1 & -1& 5\\
0 & -2& 3 & -1\\
1 & 1 & 3 & 1\end{pmatrix}$$


```{r}
A = rbind(c(1,3,0,-1), c(2,1,-1,5), c(0,-2,3,-1), c(1,1,3,1))
luA = LU(A)
```

```{r}
luA$P
```

En este caso, como no se han permutado filas, la matriz $P$ es la matriz identidad.

Las matrices L y U son las siguientes.

```{r}
#Matriz L
luA$L

#mATRIZ u
luA$U
```

### Ejemplo con permutación entre filas

Encontremos ahora la factorización LU de la matriz :

$$A = \begin{pmatrix}0 & 1 & 3\\
1 & 3& -2\\
-3 & -2 & -1
\end{pmatrix}$$

```{r}
A = matrix(c(0,1,3,1,3,-2,-3,-2,-1), byrow = T, nrow = 3, ncol = 3)
luA = LU(A)
```

```{r}
luA$P
```

En este caso, podemos ver como sí se han permutado filas, ya que la matriz $P$ no es la matriz identidad.

Las matrices L y U son las siguientes.

```{r}
luA$L
luA$U
```

## 2. Resolver sistemas de ecuaciones con matrices LU en R

Finalmente, también podemos resolver sistemas de ecuaciones lineales aplicando antes la factorización LU a la matriz de coeficientes.

Esto se lleva a cabo con la misma función utilizada hasta el momento: **`LU()`**, pero añadiendo un parámetro más (este parámetro debe de ser el vector de términos independientes del sistema). Lo que implica que además de las matrices $P$,$L$ y $U$, la función nos devuelve dos vectores más: $d$ y $x$.

- $x$ es la solución del sistema.
- $d$ es el vector solución del sistema $Ld = b$, que luego nos sirve para resolver $Ux = d$.

### Ejemplo resolución de sistemas

Consideremos el sistema:

$$\left\{\begin{matrix}
&&x_2&+&3x_3&=&1\\
x_1&+&3x_2&-&2x_3 &=& 3\\
-3x_1&-&2x_2&-&x_3&=&-2
\end{matrix}\right.$$

```{r}
A = rbind(c(0,1,3), c(1,3,-2), c(-3,-2,-1))
b = c(1,3,-2)
sistema = LU(A,b) 
```

Vemos que hubo una permutación entre la 2ª y la 1ª fila.

```{r}
sistema$P
```

Matrices L y U.

```{r}
sistema$L
sistema$U
```

Matriz d que refiere a la solución de $Ux = d$; y la matriz x que e sla solución del sistema.

```{r}
sistema$d
sistema$x
```





